【裁判字號】    97,易,1438
【裁判日期】    970930
【裁判案由】    違反家庭暴力防治法
【裁判全文】
臺灣彰化地方法院刑事判決              97年度易字第1438號
公  訴  人  臺灣彰化地方法院檢察署檢察官
被      告  甲○○
上列被告因違反家庭暴力防治法案件，經檢察官提起公訴（97年
度偵字第6647號），本院判決如下：
    主      文
甲○○犯違反保護令罪，累犯，處拘役肆拾日，如易科罰金，以
新臺幣壹仟元折算壹日。
    事      實
一甲○○曾因公共危險案件，經臺灣臺中地方法院以90年度沙交
  簡字第13號判決處罰金銀元13,000元確定，於民國90年4月9日
  執行完畢；再因公共危險案件，經同法院以92年度沙交簡字第
  564號判決處有期徒刑2月確定，於92年12月12日易科罰金執行
  完畢，素行欠佳。甲○○與乙○○○係夫妻，彼此為家庭暴力
  防治法第3條第1款所定之家庭成員關係，甲○○因曾對乙○○
  ○實施身體、精神上不法侵害之行為，經本院於97年3月6日核
  發96年度家護字第892號民事緊急保護令，命甲○○不得對乙
  ○○○實施身體或精神上不法侵害之行為，亦不得為騷擾、接
  觸行為，該保護令有效期間10月，已於97年3月22日由警送達
  、執行。詎甲○○無視於保護令之效力，竟於97年7月15日晚
  上8時許即保護令有效期間，在彰化縣和美鎮○○路○段592巷
  12號住處，基於違反保護令之犯意，對乙○○○表示「有跟你
  大姊小妹借錢，你還得到這種病（指肺癌），我要照顧你，無
  法還她們錢，你們還要告我」云云，予以騷擾，復徒手毆打乙
  ○○○左臉頰3下（未成傷且未據提出傷害告訴），對乙○○
  ○實施家庭暴力即身體上不法侵害之行為。
二案經彰化縣警察局和美分局報告臺灣彰化地方法院檢察署檢察
  官偵查起訴。
    理      由
一本案當事人所提出之證據，且屬被告甲○○以外之人於審判外
  之陳述者，因雙方均同意採為證據，又無不適當情形，符合刑
  事訴訟法第159條之5第1項規定，應得為證據，合先敘明。
二訊據被告固坦認被害人即其配偶乙○○○曾聲請本院核發民事
  緊急保護令，並於保護令有效期間內，在上揭時地對被害人有
  前述之言詞表示，然矢口否認有何毆打被害人臉頰等違反保護
  令犯行，辯稱：當初是被害人的弟弟先打我，法院才核發保護
  令，案發當日被害人及其姊妹一直罵我，是被害人對我嘮叨，
  不是我對他嘮叨云云。惟查：上揭犯罪事實，業據證人即被害
  人乙○○○於警詢、檢察官偵查中證述詳盡，並有本院96年度
  家護字第892號民事緊急保護令、保護令執行紀錄表、被害人
  遭毆打後所攝臉頰照片可稽，被告於警詢中亦坦認警方執行保
  護令時已告知內容，其有向被害人表示上揭言詞等情，而被告
  上揭言詞，經核確足以造成打擾、嘲弄被害人之結果，應屬騷
  擾行為，被告毆打被害人臉頰，則屬家庭暴力即身體上不法侵
  害之行為，是被告所辯無非事後卸責之詞，難以採信，事證明
  確，其犯行堪以認定。至起訴書雖認被告另有對被害人嗆聲「
  要打你娘家的」云云，惟被告堅決否認有該等言詞，且此部分
  僅有被害人片面之證述，本院復查無其他積極證據足認確有其
  事，自不得遽為被告不利之認定，附此敘明。
三按家庭暴力，指家庭成員間實施身體或精神上不法侵害之行為
  ；騷擾，指任何打擾、警告、嘲弄或辱罵他人之言語、動作或
  製造使人心生畏怖情境之行為，家庭暴力防治法第2條第1款、
  第3款定有明文。被告於本院96年度家護字第892號民事緊急保
  護令有效期間，對被害人實施家庭暴力及騷擾，核其所為，係
  犯家庭暴力防治法第61條第1項第1款、第2款之違反保護令罪
  。查被告曾因公共危險案件，經臺灣臺中地方法院以90年度沙
  交簡字第13號判決處罰金銀元13,000元確定，於90年4月9日執
  行完畢；再因公共危險案件，經同法院以92年度沙交簡字第
  564號判決處有期徒刑2月確定，於92年12月12日易科罰金執行
  完畢，此有臺灣高等法院被告前案紀錄表可憑，其受有期徒刑
  之執行完畢，5年內故意再犯本案有期徒刑以上之罪，為累犯
  ，應依刑法第47條第1項規定加重其刑。爰審酌被告素行欠佳
  ，所犯已破壞家庭和諧，於本院審理中未坦白全部犯行，仍飾
  詞以對，惟被害人於被告騷擾時，係先持抓癢用之竹耙打被告
  3下，被告始毆打其臉頰，此據被害人於警詢中陳明在卷，是
  被害人亦有過咎及其他一切情狀，量處如主文所示之刑，並諭
  知易科罰金之折算標準，以資懲儆。
據上論斷，應依刑事訴訟法第299條第1項前段，家庭暴力防治法
第61條第1項第1款、第2款，刑法第11條、第47條第1項、第41條
第1項前段，判決如主文。
本案經檢察官余建國到庭執行職務。
中    華    民    國    97    年    9     月    30    日
                  刑事第一庭    法  官   廖政勝
以上正本證明與原本無異。
如不服本判決，應於判決送達後10日內，向本院提出上訴狀（須
敘述具體理由，並附繕本，上訴狀勿逕送上級法院）。
告訴人或被害人對於判決如有不服具備理由請求檢察官上訴者，
其上訴期間之計算係以檢察官收受判決正本之日期為準。
中    華    民    國    97    年    9     月    30    日
                                書記官  莊何江
附錄：
家庭暴力防治法第61條
違反法院依第14條第1項、第16條第3項所為之下列裁定者，為本
法所稱違反保護令罪，處3年以下有期徒刑、拘役或科或併科新
臺幣10萬元以下罰金：
一、禁止實施家庭暴力。
二、禁止騷擾、接觸、跟蹤、通話、通信或其他非必要之聯絡行
    為。
三、遷出住居所。
四、遠離住居所、工作場所、學校或其他特定場所。
五、完成加害人處遇計畫。


司法院資訊處製作；財團法人民間司法改革基金會備份。
